【裁判字號】    95,交抗,148
【裁判日期】    951016
【裁判案由】    聲明異議
【裁判全文】
臺灣高等法院高雄分院刑事裁定         95年度交抗字第148號
抗告人即
受處分人    甲○○
上列抗告人因違反道路交通管理處罰條例聲明異議案件，不服臺
灣高雄地方法院中華民國95年8月31日裁定（95年度交聲字第451
號），提起抗告，本院裁定如下：
    主  文
抗告駁回。
    理  由
一、抗告意旨略以：伊騎機車是從高雄市鎮○路轉彎凱旋路，不
    是行經翠和街，伊是轉彎不是闖紅光燈，違規通知單只罰
    新台幣（下同）1800元，伊馬上異議，現在變為罰4500元，
    伊無工作也沒有收入，請求輕罰云云。
二、按汽車駕駛人，行經有燈光號誌管制之交岔路口闖紅燈者，
    處1,800 元以上5,400 元以下罰鍰，並予記違規點數3點 ，
    道路交通管理處罰條例第53條、第63條第1 項第3 款分別定
    有明文。又違反道路交通管理事件行為人，未依規定自動繳
    納罰鍰，或未依規定到案聽候裁決，處罰機關應於舉發違反
    道路交通管理事件通知單送達2 個月內依基準表逕行裁決之
    ，違反道路交通管理事件統一裁罰基準及處理細則第11條第
    1 項第3 款、第44條第1 項亦有明文。
三、經查，抗告人即異議人甲○○騎用車牌號碼ＯＱＲ-636 號
    重型機車，於民國95年4 月30日上午9 時40分許，行經有燈
    光管制之高雄市○○路及翠和街之交岔路口闖紅燈，經警攔
    檢舉發之事實，業據證人即當時執勤之員警黃文田於原審調
    查時結證稱：當時視線清楚，並非上下班時間，車輛不多，
    不會看錯；異議人由鎮興街由南向北行駛，至凱旋四路右轉
    向東到翠和街未注意翠和街號誌而闖紅燈；異議人說當時他
    沒工作，請不要開單，我說我是依法執勤，沒有辦法幫忙；
    我們並沒有誤認；異議人當時辯稱他在旁邊買檳榔，沒有看
    到紅燈等語明確，並有證人當庭簡圖一份可按。異議人亦於
    原審調查時陳稱：我只要求警員開輕一點的處罰；當時我是
    綠燈行駛，至現場的時候可能變換燈號，所以轉到檳榔攤的
    時候是綠燈變紅燈，警員認為我是直接闖過我不服等語對照
    以觀，堪認本件係異議人不諳當地燈號而誤闖紅燈，其有過
    失闖越紅燈之行為應堪認定，此外，並有高雄市政府警察局
    94年4 月30日高市警交字第Ｂ00000000號舉發違反道路交通
    管理事件通知單附卷可考，事證已臻明確。
四、抗告人違規事證明確，本件抗告人並未依規定自動繳納罰鍰
    ，或未依規定到案聽候裁決，為異議人所自承。從而，原處
    分機關依道路交通管理處罰條例第53條第1 項之規定，裁處
    罰鍰4,500 元，並依同條例第63條第1 項規定記違規點數3
    點，核無違誤；原審因而依道路交通案件處理辦法第19條之
    規定，裁定駁回抗告人之異議，尚無不合。抗告人仍執陳詞
    提起抗告，並無理由，應予駁回。
五、據上論結，應依道路交通案件處理辦法第26條，刑事訴訟法
    第412 條，裁定如主文。
中    華    民    國    95    年    10    月    16    日
                  刑事第三庭    審判長法  官   周賢銳
                                      法  官   謝宏宗
                                      法  官   范惠瑩
以上正本證明與原本無異。
不得再抗告。
中    華    民    國    95    年    10    月    17    日
                                      書記官   許信宗


司法院資訊處製作；財團法人民間司法改革基金會備份。
